臺灣高等法院臺中分院刑事判決　　　　100年度上訴字第933號
上　訴　人
即　被　告　王議進
指定辯護人　本院公設辯護人郭博益
上列上訴人即被告因毒品危害防制條例案件，不服臺灣臺中地方
法院98年度訴字第4200號中華民國100年2月24日第一審判決（起
訴案號：臺灣臺中地方法院檢察署98年度偵字第27984號），提
起上訴，本院判決如下：
    主    文
原判決關於有罪部分撤銷。
王議進販賣第一級毒品，處有期徒刑拾伍年貳月；未扣案販賣第
一級毒品所得之財物新臺幣壹仟伍佰元沒收，如全部或一部不能
沒收時，以其財產抵償之。又販賣第一級毒品，處有期徒刑拾伍
年壹月；未扣案販賣第一級毒品所得之財物新臺幣壹仟元沒收，
如全部或一部不能沒收時，以其財產抵償之。應執行有期徒刑拾
陸年月；未扣案販賣第一級毒品所得之財物合計新臺幣貳仟伍
佰元沒收，如全部或一部不能沒收時，以其財產抵償之。
    犯罪事實
一、王議進（綽號阿弟或阿弟仔）明知海洛因為毒品危害防制條
    例第2條第2項第1款所規定之第一級毒品，不得非法持有、
    販賣，竟基於販賣第一級毒品海洛因以營利之犯意，而為下
    列販賣海洛因之行為：
(一)、於民國97年10月30日凌晨1時35分許，莊志強以其持用之000
    0000000號行動電話與王議進持用之0000000000號行動電話
    聯繫交易毒品事宜後不久，王議進即在臺中市○○路SOGO百
    貨附近之便利商店旁，以新臺幣(下同)1500元之價格，販賣
    第一級毒品海洛因1包予莊志強，並當場收受莊志強所交付
    之價金1500元。
(二)、於97年11月7日下午5時53分許，莊志強以其持用之00000000
    00號行動電話與王議進持用之0000000000號行動電話聯繫交
    易毒品事宜後不久，王議進即在臺中市○○區○○路與環中
    路口附近，以1000元之價格，販賣第一級毒品海洛因1包予
    莊志強，並當場收受莊志強所交付之價金1000元。
(三)、嗣經警對王議進持用之0000000000號行動電話實施通訊監察
    ，而查悉上情。
二、案經臺中縣警察局（現已合併改為臺中市政府警察局）移送
    臺灣臺中地方法院檢察署檢察官偵查起訴。
    理    由
一、按被告以外之人於審判外之陳述，雖不符刑事訴訟法第159
    條之1至之4等四條之規定，而經當事人於審判程序同意作為
    證據，法院審酌該言詞陳述或書面陳述作成時之情況，認為
    適當者，亦得為證據，當事人、代理人或辯護人於法院調查
    證據時，知有刑事訴訟法第159條第1項不得為證據之情形，
    而未於言詞辯論終結前聲明異議者，視為有前項之同意。同
    法第159條之5定有明文。本案證人莊志強於警詢時之陳述，
    其性質屬於證人於審判外之陳述，而為傳聞證據，且查無符
    合刑事訴訟法第159條之1至之4等四條之情形，原雖無證據
    能力，然上開供述證據內容，業經本院審理時予以提示並告
    以要旨，且經檢察官、被告及辯護人表示意見，當事人已知
    上述供述證據乃傳聞證據，卻均未表示無證據能力，本院審
    酌上開供述證據作成時，並無人情施壓或干擾，亦無不當取
    供之情形，復與被告在本院自白之情形相符，認為以之作為
    本案之證據亦屬適當，而有證據能力。
二、被告以外之人於偵查中向檢察官所為之陳述，除顯有不可信
    之情況者外，得為證據，刑事訴訟法第159條之1第2項定有
    明文。偵查中對被告以外之人所為之偵查筆錄，或被告以外
    之人向檢察官所提之書面陳述，性質上均屬傳聞證據，惟現
    階段刑事訴訟法規定檢察官代表國家偵查犯罪、實施公訴，
    依法其有訊問被告、證人及鑑定人之權，證人、鑑定人且須
    具結，而實務運作時，檢察官偵查中向被告以外之人所取得
    之陳述，原則上均能遵守法律規定，不致違法取供，其可信
    度極高，是以被告以外之人前於偵查中所為之證述，除反對
    該項供述得具有證據能力之一方，已釋明「顯有不可信之情
    況」之理由，且於審判中已主張詰問該被告以外之人，而未
    獲詰問的機會外，不宜遽指該證人於偵查中之陳述不具證據
    能力。本案證人莊志強於偵查中具結所為之證述，被告及辯
    護人均未提及有何顯不可信之情況，且已於原審經交互詰問
    ，自具有證據能力。
三、按司法警察機關依法定程序執行監聽取得之錄音，係以錄音
    設備之機械作用，真實保存當時通訊之內容，如通訊一方為
    受監察人，司法警察在監聽中蒐集所得之通訊者對話，若其
    通話本身即係被告進行犯罪中構成犯罪事實之部分內容，自
    與所謂「審判外之陳述」無涉，應不受傳聞法則之規範，當
    然具有證據能力。至司法警察依據監聽錄音結果予以翻譯而
    製作之監聽譯文，屬於文書證據之一種，於被告或訴訟關係
    人對其譯文之真實性發生爭執或有所懷疑時，法院固應依刑
    事訴訟法第165條之1第2項規定，以適當之設備，顯示該監
    聽錄音帶之聲音，以踐行調查證據之程序，俾確認該錄音聲
    音是否為通訊者本人及其內容與監聽譯文之記載是否相符，
    或傳喚該通訊者，或依其他法定程序，為證據調查。倘被告
    或訴訟關係人對該通訊監察譯文之真實性並不爭執，即無勘
    驗辨認其錄音聲音之調查必要性，法院於審判期日如已踐行
    提示監聽譯文供當事人辨認或告以要旨，使其表示意見等程
    序並為辯論者，其所為之訴訟程序即無不合（參最高法院97
    年度台上字第5940號判決）。本件對於被告持用之00000000
    00號行動電話所為之通訊監察譯文，經本院於審理中提示並
    告以要旨而為調查時，被告與辯護人均未表示爭執，自有證
    據能力。
四、除法律另有規定外，實施刑事訴訟程序之公務員因違背法定
    程序取得之證據，其有無證據能力之認定，應審酌人權保障
    及公共利益之均衡維護，刑事訴訟法第158條之4定有明文。
    本案所引用之非供述證據，並無證據證明係實施刑事訴訟程
    序之公務員違背法定程序所取得，且經本院於審理中提示並
    告以要旨而為調查時，檢察官、被告及辯護人均未表示無證
    據能力，自應認具有證據能力。
貳、認定犯罪事實之證據及理由：
一、前揭被告販賣海洛因予莊志強二次之事實，業據被告於本院
    審理中自白不諱（參本院卷第94頁筆錄）。
二、於被告另被訴販賣第二級毒品甲基安非他命之案件即臺灣臺
    中地方法院98年度訴字第1374號案審理中證人陳素琪具結
    證稱：被告的綽號是阿弟，被告當時使用的行動電話，那時
    候是警察問，我從我的手機裡面辨識，我才說出這些000000
    0000、0000000000、0000000000、【0000000000】、000000
    0000電話號碼是被告使用的等語（參原審第2825號卷第10頁
    背面筆錄），證人何茂榕具結證稱：我不知道賣我安非他
    命的人的真實姓名，綽號叫阿弟仔，在庭的被告就是阿弟仔
    （即被告王議進），我只知道阿弟仔的租屋處是在SOGO百貨
    後面，97年11月12日、19日、25日我是撥打【0000000000】
    號、0000000000號這兩個號碼給被告，被告沒有給我其他的
    電話聯絡等語（參原審第2825號卷第16、18頁筆錄），證
    人湯有中具結證稱：我只知道阿偉的朋友綽號叫阿弟，我在
    警詢筆錄中講到阿弟的行動電話是【0000000000】號，是警
    察給我看通聯紀錄，我印象中自己向被告購買甲基安非他命
    是撥打被告0000000000的電話，因為被告只有給我00000000
    00號的電話，沒有給我其他的電話聯絡，偵查中檢察官提示
    被告王議進的照片給我指認，王議進就是販賣甲基安非他命
    給我的阿弟仔等語（參原審第2825號卷第29-33頁筆錄），
    證人陳志維具結證稱：綽號阿弟的男子就是當庭的被告王
    議進，我當時是打電話跟被告約定購買甲基安非他命的時間
    、地點，地點是被告決定在中港路SOGO百貨旁邊，我在97年
    10月、97年11月中旬三人合資是撥打【0000000000】這支電
    話給被告，97年12月中旬的三次我可能是撥打0000000000、
    0000000000號電話等語（參原審第2825號卷第34頁背面、第
    35頁、第38頁筆錄），證人林信宗具結證稱：被告只有給
    我【0000000000】號這支電話等語（參原審第2825號卷第43
    頁背面筆錄)。足見0000000000號行動電話於97年10-11月間
    ，確係由被告持用無訛。
三、證人莊志強於98年4月6日在警詢中證稱：我於97年10月底
    ，地點在臺中市SOGO百貨中美街全家超商旁，向綽號「阿弟
    」男子購買價值1500元之海洛因1小包，當時我以000000000
    0號行動電話撥打給綽號「阿弟」之電話0000000000號，我
    跟綽號「阿弟」說「一五」意指「購買1500元海洛因」，約
    定時間地點在臺中市SOGO百貨中美街全家超商旁路邊交易，
    當時綽號「阿弟」徒步前來，雙方銀貨兩訖。我第9次到第1
    3次都於97年11月份，地點在臺中市○○路與福科路附近，
    向綽號「阿弟」男子購買海洛因1小包，都購買1000元至200
    0元不等，當時我以0000000000號行動電話撥打給綽號「阿
    弟」之電話0000000000號，約定時間地點在臺中市○○路與
    福科路附近路邊交易，當時綽號「阿弟」有騎乘一臺不詳車
    號藍色重機前來，雙方銀貨兩訖。0000000000門號係我所有
    使用，0000000000門號係綽號阿弟所有，我只知道阿弟有00
    00000000、0000000000號電話等語（參警卷第10-11頁筆錄
    ）。並從員警提出之被指認人照片一覽表之9張照片中指認
    編號3（即被告）就是綽號阿弟之人（參警卷第14頁）。
    於98年5月19日在檢察官偵訊中具結證稱：我是用000000000
    0號行動電話撥打王議進0000000000號行動電話聯絡交易毒
    品，我於97年10月底，在SOGO百貨，向王議進購買1500元的
    海洛因，那時因為王議進在那租房子，所以約在SOGO百貨。
    第9次至13次是於97年11月，因為王議進那時已經沒有住在
    SOGO那邊，所以地點約在福科路與環中路口，都是跟王議進
    買1000元的海洛因，我每次交易都是先打電話跟王議進約，
    我都是固定打王議進0000000000的電話，王議進還有一支00
    00000000的電話，（提示指認照片）我交易毒品的對象是編
    號3，因為和他見面很多次，所以我一看就知道，我知道我
    所說的話，王議進會因此被判刑，但我講的都是事實，我警
    詢所述實在，並無被刑求逼供等語（參第11182號偵卷第5-6
    頁筆錄）。於100年2月10在原審審理中具結證稱：我所稱
    的「阿弟」跟在98年4月6日警詢第9至11頁所稱之「阿弟」
    應該是同一個人。97年10月30日我在電話中跟「阿弟」應該
    是約在SOGO旁邊的便利商店，交易金額要看通訊監察譯文才
    知道。97年11月7日我與「阿弟」是約在福科路與環中路口
    ，交易金額電話中我記得是1000元等語（參原審第4200號卷
    第121-122頁筆錄）。
四、0000000000號行動電話持用人於97年10月30日上午1時35分
    33秒、97年11月7日上午3時1分5秒、3時58分23秒，撥打被
    告持用之0000000000號行動電話之通訊監察錄音，經原審送
    往法務部調查局進行聲紋鑑定，其中97年10月30日上午1時3
    5分33秒比對語句「B：你要回來喔」、97年11月7日上午3時
    1分5秒比對語句：「B：我在市內啦」、97年11月7日上午3
    時58分23秒比對語句：「我算五百就好了啦。」之聲紋，經
    法務部調查局採樣證人莊志強聲調，以聆聽比對法、聲紋圖
    譜特徵比對法分析結果，兩者語音特徵相似率約84.54%，研
    判與證人莊志強本人聲音音質相同，此有該局調科參字第09
    900539470號聲紋鑑定書在卷可稽（參原審第4200號卷第103
    -109頁）。證人莊志強於100年2月10日在原審審理中亦具結
    證稱：97年10月30日及97年11月7日這兩次的通訊監察錄音
    確實是我的聲音等語（參原審第4200號卷第120頁背面筆錄
    ）。足見本件0000000000號行動電話97年10月30日及97年11
    月7日之通訊監察錄音確實是被告與證人莊志強之對話。而
    該0000000000號行動電話監聽譯文顯示：97年10月30日上
    午1時35分33秒，與證人莊志強持用之0000000000號行動電
    話有如下之對話：「B（證人莊志強）：你沒忙喔？A（被告
    ）：我在騎機車怎樣？B：你人在哪？A：我人在外面啦！我
    在找我朋友阿！B：找到打給我。A：怎樣你說阿！B：找到
    要處理ㄝ!A：你要處理多少？B：…一五吧！A：阿？B：…
    一五吧！A：你人現在在哪？B：家裡!A：好！你到我那裡!
    你可以去我那裡了！B：你要回來喔？A：還沒有！我等一下
    馬上到，我在我家附近而已啦！B：幫我多要一些啦！A：好
    ！」（參警卷第18頁），97年11月7日下午5時53分27 秒
    ，與證人莊志強持用之0000000000號行動電話有如下之對話
    ：「B（證人莊志強）：你有在家嗎？A（被告）：有!B：要
    一錢。A：好!B：阿跟我多要一點！A：好!B：在20分就到了
    。A：好!」（參警卷第18頁）。茲起訴書對於本件販賣時間
    ，雖記載為97年10月底某日及97年11月7日下午，惟因上開
    二通監聽譯文內容，與證人莊志強前揭所述相符，並經被告
    在本院自承有於該二通監聽譯文時間與證人莊志強聯絡及交
    易海洛因完成乙事（參本院卷第94頁筆錄），本院因認被告
    確實係於該二通監聽譯文時間聯絡後不久，即與證人莊志強
    見面完成海洛因交易無誤，此時間包含於起訴書所記載之時
    間（即97年10月底某日及97年11月7日下午）中，應係檢察
    官所起訴之事實，本院自得更明確具體的認定及審判。
五、至證人莊志強在原審審理時雖曾證稱：我在97年3月到11月
    ，吸食毒品的來源為陳順榮，並不是在庭的被告王議進，在
    開庭前我並未見過被告王議進。我在97年2月到11月或12月
    ，有將0000000000號行動電話借給陳順榮。警詢作筆錄時，
    我的藥癮發作，但我不想害陳順榮，所以我才說是我跟通聯
    紀錄上的人連絡。97年10月到11月0000000000及0000000000
    之通話譯文，不是我跟對方的通話，而是陳順榮使用我的電
    話跟對方通話，事後我與陳順榮碰面，陳順榮有跟我講過，
    但我不知道陳順榮跟對方通話後有無交易毒品。陳順榮是68
    年次的，但是他在98年6月4日幫別人處理事情時，槍枝走火
    被打死了等語（參原審第4200號卷第49-51頁筆錄）。惟
    前揭0000000000後行動電話及0000000000號行動電話監聽錄
    音內容，經鑑定聲紋結果，與證人莊志強本人聲音音質相同
    （詳前述），是以證人莊志強前揭所證顯然為虛，證人莊
    志強於該聲紋鑑定結果揭曉後，即於原審審理中承認97年10
    月30日及97年11月7日這兩日的通訊監察錄音確實是他的聲
    音（詳前述），卻又證稱97年10月30日、11月7日是我用000
    0000000號門號撥打電話給「阿弟」，但這兩次的毒品是陳
    順榮過去拿的，不是我去拿的，我後來聽陳順榮說「阿弟」
    在97年11月的時候搬離SOGO附近等語（參原審第4200號卷第
    122頁筆錄），然此與其於警詢、偵訊中證稱係其直接與被
    告交易並指認被告照片之情節迥異，且與被告自白之內容不
    符，足見證人莊志強此部分所言僅係避重就輕迴護被告之詞
    ，不足憑採。
六、按販賣第一級毒品海洛因係違法行為，非可公然為之，而海
    洛因亦無公定價格，係可任意分裝增減分量，且每次買賣之
    價格、數量，亦隨時依雙方之關係深淺、資力、需求量、對
    行情之認知、來源是否充裕、查緝是否嚴緊、購買者被查獲
    時供述購買對象之可能風險之評估等因素，而異其標準，機
    動調整，非可一概論之。從而販賣之利得，除非經行為人詳
    細供出各次所販賣之毒品之進價及售價，且數量俱臻明確外
    ，實難察得其交易實情，然販賣者從價差或量差中牟利，方
    式雖異，惟其販賣行為在意圖營利則屬同一。又被告與莊志
    強並非至親，倘非有利可圖，自無平白甘冒觸犯重罪之風險
    而販賣海洛因予莊志強之理，足認被告主觀上確有營利之意
    圖甚明，被告前揭自白應為真實。此外，本件復有00000000
    00號行動電話97年10月29日至97年11月26日之通訊監察書在
    卷可佐（參警卷第32-34頁），事證已臻明確，被告販賣海
    洛因二次之犯行應堪認定。
、論罪科刑部分：
一、被告行為後，毒品危害防制條例第4條業已修正，並於98年5
    月20日公布，同年月22日生效施行，是被告犯後法律已有變
    更。修正前毒品危害防制條例第4條第1項之規定為：「製造
    、運輸、販賣第一級毒品者，處死刑或無期徒刑；處無期徒
    刑者，得併科新臺幣1000萬元以下罰金。」，修正後毒品危
    害防制條例第4條第1項則規定為：「製造、運輸、販賣第一
    級毒品者，處死刑或無期徒刑；處無期徒刑者，得併科新臺
    幣2000萬元以下罰金。」，新舊法比較結果，修正後之法律
    規定並無較修正前有利於被告，依刑法第2條第1項前段之規
    定，本件仍應適用修正前之毒品危害防制條例。
二、按海洛因為毒品危害防制條例第2條第2項第1款所列管之第
    一級毒品，不得非法持有、販賣。是核被告二次販賣海洛因
    之行為，均係犯修正前毒品危害防制條例第4條第1項之販賣
    第一級毒品罪。又被告每次因販賣而持有第一級毒品之低
    度行為，均為販賣海洛因之高度行為所吸收，均不另論罪。
    被告所為之二次犯行，係犯意各別，行為互異，應予分論
    併罰。按刑之量定，為求個案裁判之妥當性，法律固賦予
    法院裁量權，但此項裁量權之行使，除應依刑法第57條規定
    ，審酌行為人及其行為等一切情狀，為整體之評價，並應顧
    及比例原則與平等原則，使罪刑均衡，輕重得宜，以契合社
    會之法律感情，又刑法第59條規定犯罪之情狀可憫恕者，得
    酌量減輕其刑，其所謂「犯罪之情狀」，與同法第57條規定
    科刑時應審酌之一切情狀，並非有截然不同之領域，於裁判
    上酌減其刑時，應就犯罪一切情狀（包括第57條所列舉之10
    款事項），予以全盤考量，審酌其犯罪有無可憫恕之事由（
    即有無特殊之原因與環境，在客觀上足以引起一般同情，以
    及宣告法定低度刑，是否猶嫌過重等等），以為判斷，而販
    賣第一級毒品罪之法定刑為「死刑或無期徒刑；處無期徒刑
    者，得併科新臺幣1000萬元以下罰金」，然同為販賣第一級
    毒品之人，其原因動機不一，犯罪情節未必盡同，或有大盤
    毒梟者，亦有中、小盤之分，甚或僅止於吸毒者友儕間為求
    互通有無之有償轉讓者亦有之，其販賣行為所造成危害社會
    之程度自屬有異，法律科處此類犯罪，所設之法定最低本刑
    卻同為「無期徒刑，得併科新臺幣1000萬元以下罰金」，不
    可謂不重，於此情形，倘依其情狀處以有期徒刑，即足以懲
    儆，並可達防衛社會之目的者，自非不可依客觀之犯行與主
    觀之惡性二者加以考量其情狀，是否有可憫恕之處，適用刑
    法第59條之規定酌量減輕其刑，期使個案裁判之量刑，能斟
    酌至當，符合比例原則（參最高法院95年度台上字第788號
    判決）。查本件被告販賣第一級毒品海洛因予他人僅二次，
    對象僅1人，所得合計僅2500元，被告實際販售之海洛因數
    量，較諸販毒集團尚屬零星小額，相對於長期大量販賣毒品
    之大毒梟而言，被告對社會治安及國民健康之危害顯然較小
    ，倘仍遽處以販賣第一級毒品法定本刑之最低刑度，仍屬失
    之過苛而不盡情理，不免予人情輕法重之感，更無從與大毒
    梟之惡行有所區隔，是被告犯罪情狀相較於法定之重刑，在
    客觀上足以引起一般人之同情，情節尚堪憫恕，乃依刑法第
    59條之規定，對被告二次所犯之販賣第一級毒品罪，均酌量
    減輕其刑。
三、原審據以論罪科刑，固非無見，惟被告之前在警詢、偵訊及
    原審雖均否認犯行，但在本院審理中已對全部犯行自白不諱
    ，且員警依據被告持用之0000000000號行動電話通訊監察結
    果移請檢察官偵辦後，檢察官對被告販賣第二級毒品甲基安
    非他命及轉讓第一級毒品海洛因部分先行起訴，於98年4月1
    3日繫屬臺灣臺中地方法院，分98年度訴字第1374號案，再
    於該案98年7月1日辯論終結後，就本件販賣第一級毒品海洛
    因之犯罪事實於98年8月18日追加起訴，分98年度訴字第282
    5號案，嗣經原審法院就追加起訴部分諭知不受理判決，檢
    察官乃於98年12月15日另行起訴，分98年度訴字第4200號案
    （即本案），此經本院調取該98年度訴字第1374號案全卷核
    閱明確，足徵被告本件原可在該98年度訴字第1374號案合併
    審理及定應執行刑，僅因檢察官分兩案起訴，而經兩案判決
    及定應執行刑，茲經由同一案所定之應執行刑，一般自較分
    兩案所定應執行刑之總和為低，是以本院認原本可一案審理
    之案件，經分兩案（或以上）審理時，量刑及定應執行刑時
    ，即應審酌及此，以免因程序之不同，使被告受到太大差異
    之待遇。原審未審酌以上情形，量處被告兩次犯行各有期徒
    刑16年，定應執行為有期徒刑18年，即稍嫌過重，尚有未當
    。被告提起上訴謂原審判決量刑過重，為有理由，本院自應
    將原審判決關於有罪部分均予以撤銷改判。爰審酌本件被告
    於本院審理中已自白不諱，販賣所得總計僅2500元，獲利不
    多，僅高中肄業（參警卷第1頁筆錄）之較低教育及智識程
    度，因檢察官分二案起訴致無法與另販賣第二級毒品甲基安
    非他命之事實一併審判定刑，惟所為助長他人施用毒品成癮
    之惡習，戕害他人身心健康，對社會治安之危害甚重等一切
    情狀，分別量處如主文所示之刑，並定其應執行刑。另沒收
    部分：按毒品危害防制條例第19條第1項規定，犯販賣毒
    品罪者，其犯罪所得之財物均沒收之，係採義務沒收主義，
    故販賣毒品所得之對價，不問其中成本若干，利潤多少，均
    應全部諭知沒收，貫徹政府查禁煙毒之決心，以符立法本旨
    ，是以被告販賣二次海洛因之所得計2500元，雖均未扣案，
    但均應依該條項宣告沒收，如全部或一部不能沒收時，以其
    財產抵償之。被告用與證人莊志強聯絡交易海洛因之行動
    電話機具及0000000000號SIM卡，均未扣案亦非屬違禁物，
    被告復一再陳稱該電話並非其所有在卷，且該支電話之通聯
    調閱查詢單顯示申請人為唐明義，並非被告（參警卷第38頁
    ），也無任何證據足資證明該0000000000號SIM卡及裝載之
    行動電話機具係被告所有，要與沒收要件不合，乃未併予宣
    告沒收，附此敘明。
據上論斷，應依刑事訴訟法第369條第1項前段、第364條、第299
條第1項前段，毒品危害防制條例第4條第1項（修正前）、19條
第1項，刑法第11條、第2條第1項前段、第59條、第51條第5款，
判決如主文。
本案經檢察官徐錫祥到庭執行職務。
中    華    民    國   100    年    6     月    30    日
            刑事第七庭    審判長法  官  林  榮  龍
                                法  官  王  義  閔
                                法  官  李  秋  娟
以上正本證明與原本無異。
如不服本判決應於收受送達後十日內向本院提出上訴書狀，其未
敘述上訴之理由者，並得於提起上訴後十日內向本院補提理由書（
均須按他造當事人之人數附繕本）「切勿逕送上級法院」。
                                書記官  詹  錫  朋
中    華    民    國   100    年    6     月    30    日
附錄論罪科刑法條：
修正前毒品危害防制條例第4條第1項
製造、運輸、販賣第一級毒品者，處死刑或無期徒刑；處無期徒
刑者，得併科新臺幣1000萬元以下罰金。